---
title: "L24 LAB 20 (MD)"
author: "AnaGSanjuanM"
date: "2023-02-22"
output: html_document
---

Hecho con gusto por Carla Carolina Pérez Hernández (UAEH)

LABORATORIO - Gráficos en R con ggplot2 

faceting (romper un gráfica en varias dentro de una cuadrícula)

----------------------LABORATORIO 20----------------------------

-----------Alumna: Ana Grisel Sanjuan Merida---------------------


Instalando paquete 

install.packages("ggplot2")

Cargar libreria ggplot2 
```{r}
library(ggplot2)
```

Buscar df
```{r}
file.choose()
```

Leer base al crear un data frame. Recibirá el nombre de densidad_verde. Se coloca signo de asignación (teclear: alt -). Añadimos read.csv. Dentro del paréntesis colocamos la ruta (de comillas a comillas) del archivo recien seleccionado.
```{r}
densidad_verde <- read.csv("C:\\Users\\Lenovo\\Documents\\GitHub\\LAB-20\\L20 Input\\PARA FACETING.csv")
```

Ver nombres

Anotamos names. Dentro del paréntesis, colocar el nombre del data frame creado.
```{r}
names(densidad_verde)
```

¿Cuáles son las dos variables para hacer el faceting?

En el eje de las X estará la densidad del relacionamiento verde. En el eje de las Y estará el Índice de Complejidad del Producto PCI.

Colocando grafica base

Se crea el objeto p. Llamaremos a la librería de ggplot. Los datos (data) se toman del data frame llamado densidad_verde. Hacer mapeo (mapping) que genere elementos estéticos (aes). En el eje de las X irá la DENSITY y en el eje de las Y irá el PCO.2018. Que se coloree por Region.
```{r}
p <- ggplot(data = densidad_verde,
            mapping = aes(x=DENSITY,
                          y=PCI.2018,
                          color=Region))+
  geom_point()
```

Manipulando número de columnas
```{r}
p+facet_wrap(~Region, ncol=5)
```

Facet_wrap (recomendado con una variable)
```{r}
p+facet_wrap(~Region)
```

Manipulando número de filas
```{r}
p+facet_wrap(~Region, nrow=3)
```


----------------------------FIN LABORATORIO 20------------------------------
