---
title: "L24 LAB 07 (MD)"
author: "AnaGSanjuanM"
date: "2023-02-22"
output: html_document
---

LABORATORIO NÚMERO 7

Hecho con gusto por Carla Carolina Pérez Hernández (UAEH)

Alumna: Ana Grisel Sanjuan Merida 

Laboratorio - Gestión de datos de red - curaduría de datos

Objetivo: Explorar la organización de los datos

En este ejercicio vamos a:

1. Cargar nuestra matriz hipotética de datos

2. Transformar la matriz en un dataframe

3. Conventir un dataframe en matriz

MANUAL ECONGEO PÁGINA 2 PARA INSTALAR ECONGEO

install.packages("devtools")
```{r}
library(devtools)
devtools::install_github("PABalland/EconGeo", force = T)
```

INICIO DE LABORATORIO 7

Gestión de datos de red

1. Transformar la matriz en un dataframe

Cargar la librería
```{r}
library (EconGeo)
```

Obtener la matriz
```{r}
M = as.matrix(
  read.csv("https://raw.githubusercontent.com/PABalland/ON/master/amz.csv" , 
           sep = ",", 
           header = T, 
           row.names = 1))
```

Para visualizar solo se pone la M. Es una matriz de ventaja comparativa revelada (VCR o RCA).
```{r}
M
```

Ejemplo de una matriz de RCA con personas y productos/ paises y productos-industrias. Se visualiza en la pestaña "Help" de las visulizaciones (es la analítica visual)
```{r}
?RCA
```

Enlistar las aristas EL (edge list). Es el listado de variables organizados en un dataframe. Extraer la lista con "get list" de la matriz "M". El nombre de las columnas (colnames) son "clientes", "productos" y "contenido de la matriz". Generar el dataframe permite hacer estudios estadísticos y econométricos.
```{r}
EL = get.list (M)
colnames (EL) = c("Customer" , "Product" , "Count")
```

La forma más usual de encontrar los datos
```{r}
EL
```

Crear matriz mediante MM (será la matriz transformada). El input será el listado que se acaba de obtener (el dataframe: la lista). Para correrlo, seleccionar desde MM y hasta matriz (la indicación descrita). Convierte un dataframe(lista) en matriz.
```{r}
MM = get.matrix(EL)
```

Para visualizar la matriz transformada que se acaba de creear, corremos MM. Esta matriz es funcional para operaciones algebráicas
```{r}
MM
```

Edge list (lista de aristas(source-target----adyacentes-mis 3 columnas)
```{r}
EL
```

Matriz de adyancencia
```{r}
get.matrix(EL)
```

Buscar Andrea. En la ventana de Entorno de variables (Environment) damos doble clic en EL para ver la tabla. En el buscador (donde está la lupa) escribimos Andrea y nos mostrará solo los resultados de ese cliente. Esta es una manera de filtrar la información.

Otra manera es generar un objeto x que sea una subtabla que contenga el dataframe del producto denominado corbata "Tie".
```{r}
x = subset (EL, Product =="Tie")
```

Para sisualizarlo el comando es x. Se ven todos los clientes pero solo el producto seleccionado.
```{r}
x
```
