---
title: "L24 LAB 08 (MD)"
author: "AnaGSanjuanM"
date: "2023-02-22"
output: html_document
---

Hecho con gusto por Dra. CarlaC. Pérez-Hernández

LABORATORIO - RELACIONAMIENTO "CASO HIPOTÉTICO" 

Objetivo: Estimar el relacionamiento (relatedness, proximidad, métrica de distancia entre productos)

En este ejercicio vamos a:

1. Cargar nuestra matriz hipotética de datos

2. Calcular co ocurrencias entre personas y productos 

3. Estimar el relacionamiento, teniendo como input las co ocurrencias

4. Graficar

-------------------------LABORATORIO NÚMERO 8------------------------------

¿Cómo se mide la proximidad (relatedness) para crear el espacio producto?

Material: Balland, P.A. (2017) Economic Geography in R: Introduction to the EconGeo Package, Papers in Evolutionary Economic Geography, 17 (09): 1-75. Para instalar: https://www.paballand.com/install-r

INSTALACIONES
install.packages ("igraph")
install.packages(“visNetwork”)
install.packages(“htmlwidgets”)
install.packages(“igraph”)
install.packages(“reforma”)
install.packages(“Matrix”)
install.packages(“RSiena”)
install. paquetes(“networkD3”)
install.packages(“curl”)
install.packages(“devtools”)
biblioteca(devtools)
devtools::install_github(“PABalland/EconGeo”, force = T)

Ya que están instaladas, se corre el comando library
```{r}
library(EconGeo)
```

Importamos una matriz

Archivo en cvs, separados por comas. La fila inicial tiene los títulos T (Titles). La primera columna tendrá el nombre de las variables. #Se selecciona desde la M hasta los últimos dos paréntesis después del 1.
```{r}
M = as.matrix(
  read.csv("https://raw.githubusercontent.com/PABalland/ON/master/amz.csv" , 
           sep = ",", 
           header = T, 
           row.names = 1))
```

Para ver la matriz, ejecutar M
```{r}
M
```

En la consola (ventana de abajo) se puede ver la matriz creada. La primera columna se muestran los nombres de los participantes. En los renglones se tienen los productos.

Cálculo de co-ocurrencias (cuántos empates de compra entre participantes). Co-ocurrencia entre personas/paises/estados.
```{r}
co.occurrence (M)
```

Cálculo de co-ocurrencias de la matriz transpuesta para enfocarse en productos. Co-ocurrencia entre productos t es transpuesta.
```{r}
c = co.occurrence (t(M))
```

Para visualizar c
```{r}
c
```

Estima el relacionamiento o proximidad pero normalizado, para asegurar que el número de co ocurrencias que observamos. Es mayor al número de co ocurrencias probables (probabilidad condicional)
```{r}
r = relatedness (c)
```

Para ver el resultado, corremos r. Tie y Surfboard puede que no esten tan relacionados, abajo de  1 no es relacionado mientras que mayor a 1 si es relacionado
```{r}
r
```

Para poder apreciar el algoritmo de dicho comando, corremos relatedness
```{r}
relatedness
```

Regla para ejecutar el relacionamiento. 

Si es menor a uno, le corresponde cero. Lo que implica que no haya arista que se ligue al producto
```{r}
r[r<1] = 0
```

Si es mayor a uno, le corresponde uno. Lo que implica que si haya arista que se ligue al producto
```{r}
r[r>1] = 1
```

Para graficar el espacio-producto, se ejecuta la siguiente paquetería:
```{r}
library (igraph)
```

Corremos el comando que tiene como input el relacionamiento calculado anteriormente con la regla binaria de manera no dirigida.
```{r}
g1 = graph_from_adjacency_matrix (r, mode = "undirected")
```

Ahora graficamos. Se puede apreciar en el cuadrante de visualizaciones (plot).
```{r}
plot(g1)
```

