---
title: "L24 LAB 16 (MD)"
author: "AnaGSanjuanM"
date: "2023-02-22"
output: html_document
---

Laboratorio - Análisis de Redes en R - Indicadores básicos globales

-----------------------LABORATORIO 16---------------------

-----------Alumna: Ana Grisel Sanjuan Merida--------------

Corremos la librería de EconGeo
```{r}
library(EconGeo)
```

Cargamos nuestra Data. Es una lista de aristas, por ello se llama EL

Interacciones de los personajes de Los Miserables
```{r}
EL = read.csv("https://raw.githubusercontent.com/PABalland/ON/master/lesmis-el.csv")
```

Ver encabezado
```{r}
head(EL)
```

Transformar dataframe a matriz de adyacencias
```{r}
MM <- get.matrix(EL)
```
Es una red no dirigida porque la matriz de adyacencias es simétrica


Twitter es un ejemplo de red dirigida porque puedo estar siguiendo a tal persona pero ella no me sigue.

Facebook es un ejemplo de red NO dirigida porque al enviar una solicitud de amsitad, dicha persona aceptará y seremos amigas ambas (es bidireccional).

Grafiquemos

Llamamos a la librería
```{r}
library(igraph)
```

Llamamos al objeto gráfico g. Con una gráfica que provenga del dataframe y los datos de EL. La red no es dirigida (es bidireccional) por lo que directed=FALSE
```{r}
g <- graph_from_data_frame(d=EL, directed = FALSE)
```

Para visualizar objeto gráfico g
```{r}
g
```

Para generar el plot
```{r}
plot(g)
```

Interacciones entre personajes sin considerar el peso, solo identificar quién se relaciona con quién
```{r}
EL$Weight = NULL
```

Para visualizar
```{r}
head(EL)
```
Aparece el listado sin el peso, solo su interacción


Instalamos netword3

install.packages("networkD3")

Llamamos a la librería
```{r}
library(networkD3)
```

Visualización que busca la estructura/layout más adecuada dependiendo los datos
```{r}
simpleNetwork(EL)
```


----------------------------FIN DE LABORATORIO 16--------------------------
