---
title: "L24 LAB 09 (MD)"
author: "AnaGSanjuanM"
date: "2023-02-22"
output: html_document
---

Hecho con gusto por Carla Carolina Pérez Hernández (UAEH)

------------------------------ LABORATORIO 9 -----------------------------------------

Alumna: Ana Grisel Sanjuan Merida


T1_03_ESPACIO PRODUCTO(2) - RELACIONAMIENTO "CASO REAL": EXPORTACIONES HIDALGUENSES

Objetivo: Estimar el relacionamiento (relatedness, proximidad, métrica de distancia entre productos)

En este ejercicio vamos a:

1. Cargar nuestra matriz de datos

2. Calcular co ocurrencias entre lugares y productos 

3. Estimar el relacionamiento, teniendo como input las co ocurrencias

4. Graficar

5. Exportar los resultados para trabajarlos con cytoscape o gephi

------------------Exportaciones hidalguenses-----------------------------------

Primero ser carga EconGeo
```{r}
library (EconGeo)
```

Ahora, se carga el archivo csv en el cuadrante de Envitoment/Importar database/FromText(base))

Seleccionar archivo desde la ruta de su ordenador. Una vez cargada, de la consola copiamos el enlace de ubicación del archivo csv (lo que quedó entre comillas). Damos la indicación de leer la matriz M definida en formato csv y que R la importó como "~/Doctorado ICEA/Asignaturas/3er Semestre/TemasSelectos1 ComplejidadEconómica/Labs/Lab 9/L9 Input/rca_2014.csv". Se puede apreciar en el cuadrante de Enviroment.
```{r}
M = as.matrix(
  read.csv("~/Doctorado ICEA/Asignaturas/3er Semestre/TemasSelectos1 ComplejidadEconómica/Labs/Lab 9/L9 Input/rca_2014.csv" , 
           sep = ",", 
           header = T, 
           row.names = 1))
```

Para visualizar los primeros diez datos de la matriz.Se muestran los primero diez datos de la matriz que está conformada por 83 renglones y 429 columnas.
```{r}
head (M[,1:10])
dim (M)
```

Cálculo de co-ocurrencia entre personas/paises/estados
```{r}
co.occurrence(M)
```

Cálculo co-ocurrencia entre productos t es transpuesta
```{r}
c = co.occurrence(t(M))
```

Para visualizarla
```{r}
c
```

Cálculo del relacionamiento o proximidad
```{r}
r = relatedness(c)
```

Para visualizar 
```{r}
r
```

Estima el relacionamiento o proximidad pero normalizado, para asegurar que el numero de co ocurrencias que observamos es mayor al numero de co ocurrencias probables (probailidad condicional). Tie y Surfboard puede que no esten tan relacionados, abajo de  1 no es relacionado mientras que mayor a 1 si es relacionado.

Transformar matriz de relacionamiento en una matriz binaria. Opcional (sólo para trabajar con datos binarios)
```{r}
r[r<1] = 0
r[r>1] = 1
```

Para visualizar
```{r}
r
```

Generación de gráfica
```{r}
library (igraph)
g1 = graph_from_adjacency_matrix(r, mode = "undirected")
plot(g1)
```

Exportar resultados

Exportar resultados del relacionamiento binario
```{r}
write.csv(r, file="relatedness.csv")
```

Exportar resultados de co ocurrencias
```{r}
write.csv(c, file="cocurrences.csv")
```

Ya que exportamos los resultados, se pueden trabajar con cytoscape o gephi.

